es: Tipo de separador: A nivel del suelo; A nivel medio; En el suelo; Otros
bg-BG: Тип разпръсквач: Наземно ниво; Средно ниво; Върху земята; Други
hr-HR: Vrsta podrške za stativ: Prizemlje; Sredina; Tlo; Ostalo
sl-SI: Vrsta pajka: Talni; Sredinski; Talni; Drugo
da: Spredertype: Jordhøjde; Mellemhøjde; På jorden; Andet
sk-SK: Typ rozpery: Prízemný; Stredná úroveň; Na zemi; Iné
sv: Typ av spridare: Marknivå; Mellannivå; På marken; Övrigt
cs: Typ stativové základny: Přízemí; Střední úroveň; Na zemi; Jiné
pt-BR: Tipo de braço ajustável: Nível do solo; Nível médio; No solo; Outro
pl: Typ rozrzutnika: Ground-level; Mid-level; On-ground; Inne
ro-RO: Tip extensor: La nivelul solului; Nivel mediu; La sol; Altele
nb: Spredertype: Bakkenivå; Midtnivå; På bakken; Annet
en: Spreader type: Ground-level; Mid-level; On-ground; Other
zh-TW: 腳架類型: 地面; 中層; 地面; 其他
nl: Spreidertype: Grondniveau; Middenniveau; Op de grond; Andere
pt-PT: Tipo de extensor: Nível do solo; Nível médio; Chão; Outro
de: Spinnentyp: Ebenerdig; Mittlere Ebene; Auf dem Boden; Sonstiges
ko: 스프레더 유형: 지상층; 중간층; 온그라운드; 기타
fr: Type d’amplificateur: Niveau du sol; Hauteur moyenne; Sur le sol; Autre
lt-LT: Trikojo stovo tipas: Montuojamas apačioje; Montuojamas viduryje; Montuojamas ant žemės; Kita
fi: Levitintyyppi: Katutaso; Keskitaso; Maassa; Muu
th: ประเภทเครื่องกระจาย: ระดับพื้นดิน; ระดับกลาง; บนพื้น; อื่นๆ
ja: スプレッダータイプ: グラウンドレベル; ミッドレベル; 地上; その他
zh-CN: 伸展器类型: 贴地式; 中层; 落地式; 其他
it: Tipo di divaricatore: Livello del suolo; Livello medio; A terra; Altro
ru: Тип распорки: Уровень земли; Средний уровень; На земле; Другое
vi: Loại thanh giằng: Mặt đất; Tầm trung; Gắt đất; Khác
tr: Yayıcı Tipi: Zemin kat; Orta kat; Zemin; Diğer
hu: Feszítőszerkezet típusa: Földszinti; Középszinti; Földi; Egyéb
el: Τύπος spreader: Ισόγειο; Μεσαίου επιπέδου; Επί του εδάφους; Άλλο